臺灣屏東地方法院刑事判決　　　　　　 100年度訴字第1029號
公　訴　人　臺灣屏東地方法院檢察署檢察官
被　　　告　張昱玄
指定辯護人　本院公設辯護人張宏惠
上列被告因違反毒品危害防制條例等案件，經檢察官提起公訴（
100 年度偵字第6563號），本院判決如下：
    主  文
張昱玄犯如附表一、二主文欄所示之罪，各處如附表一、二主文
欄所示之刑。應執行有期徒刑拾年，扣案如附表三所示之物沒收
；未扣案如附表四所示之物沒收，如全部或一部不能沒收時，以
其財產抵償之；扣案如附表五所示之物沒收銷燬。
    事  實
一、張昱玄意圖營利，基於販賣第二級毒品甲基安非他命之犯意
    ，於如附表一所示之時間、地點，以如附表一所示之方式及
    價格，販賣如附表一所示之第二級毒品甲基安非他命予如附
    表一所示之買受人；又基於轉讓禁藥甲基安非他命之犯意，
    於如附表二所示之時間、地點，以如附表二所示之方式，轉
    讓如附表二所示之禁藥甲基安非他命予如附表二所示之受讓
    人。嗣於民國100 年6 月27日下午3 時30分許，在屏東縣屏
    東市○○路11號之1 ，為警查獲，並扣得如附表三、五所示
    之物。
二、案經高雄市政府警察局苓雅分局移送臺灣屏東地方法院檢察
    署檢察官偵查起訴。
    理  由
壹、證據能力方面
    本判決下列所引用被告張昱玄以外之人於審判外之陳述及相
    關書證等，檢察官、被告迄至言詞辯論終結前均未聲明異議
    （見本院卷第54頁背面），本院亦查無有不法取得證據之情
    ，本院因而認以之作為證據應屬適當，自均有證據能力，先
    予敘明。
貳、實體方面
一、上開犯罪事實，業經被告迭於警詢、偵訊及本院審理時坦承
    不諱，核與證人許榮展、蔡明助、李英傑於警詢、偵訊時所
    證如附表一所示被告各次販賣甲基安非他命等節，及證人凌
    震宇於警詢、偵訊時所證如附表二所示各次自被告受讓甲基
    安非他命之情，悉相吻合，並有通訊監察譯文在卷可稽，復
    有如附表三、五所示之行動電話、夾鏈袋、甲基安非他命扣
    案可資佐證（以上證據出處均詳如附表一、二證據欄所載）
    ；而被告遭警方查獲之過程，復有本院搜索票1 份、搜索扣
    押筆錄1 份附卷可憑（見偵查卷(二)第85、86頁、第86頁背面
    ），足認被告自白與事實相符。本案事證明確，被告犯行均
    洵堪認定，應依法論科。
二、按甲基安非他命屬毒品危害防制條例第2 條第2 項第2 款規
    定之第二級毒品，核被告所為如附表一所示販賣甲基安非他
    命行為，均係犯毒品危害防制條例第4 條第2 項之販賣第二
    級毒品罪。其為前揭犯行而持有各該售出之甲基安非他命之
    低度行為，應為販賣之高度行為所吸收，均不另論罪。又甲
    基安非他命業經行政院衛生署公告列為禁藥管理，同屬藥事
    法第22條第1 項第1 款所稱之禁藥，核被告所為如附表二所
    示轉讓甲基安非他命行為，均係犯藥事法第83條第1 項之轉
    讓禁藥罪。此部分轉讓甲基安非他命犯行，雖亦構成毒品危
    害防制條例第8 條第2 項之轉讓第二級毒品罪，然因本案未
    符合毒品危害防制條例所規定任何加重要件，無法定刑加重
    後較藥事法第83條第1 項法定刑為重之情形，藥事法第83條
    第1 項轉讓禁藥罪既為毒品危害防制條例第8 條第2 項轉讓
    第二級毒品罪之後法，且為重法，應優先適用（最高法院98
    年度臺上字第6962號判決意旨參照）。被告轉讓甲基安非他
    命前之持有行為與之後的轉讓行為，為實質上一罪之階段行
    為，高度之轉讓行為已依藥事法加以處罰，依法律適用完整
    性之法理，其低度之持有行為不能再行割裂適用毒品危害防
    制條例加以處罰（最高法院82年度臺上字第4076號判決意旨
    參照）。其所犯如附表一、二所示各罪間，犯意各別，行為
    互殊，應予分論併罰。就如附表一所示之罪，被告於偵查及
    本院審理時均已自白犯行，應依毒品危害防制條例第17條第
    2 項之規定，均減輕其刑。另被告固於偵查及審判中自白如
    附表二所示之犯行，然因藥事法無轉讓禁藥於偵查及審判中
    自白應減輕其刑之規定，無割裂適用毒品危害防制條例第17
    條第2 項規定之餘地（最高法院99年度臺上字第4426號判決
    要旨參照）。又毒品危害防制條例第17條第1 項所稱「供出
    毒品來源，因而查獲其他正犯或共犯者」，係指被告供出毒
    品來源之有關資料，諸如前手之姓名、年籍、住居所、或其
    他足資辨別之特徵等，使調查或偵查犯罪之公務員因而對之
    發動調查或偵查並查獲者而言。申言之，被告之「供出毒品
    來源」，與調查或偵查犯罪之公務員對之發動調查或偵查並
    進而查獲之間，論理上須具有先後且相當之因果關係。非謂
    被告一有「自白」、「指認」毒品來源之人，不問有無查獲
    其他正犯或共犯，即得依上開規定予以減刑（最高法院100
    年度臺上字第1140號判決意旨參照）。經查，被告固曾於警
    詢及偵訊時供出其毒品來源為吳盡偉、洪佑緒、張文亮（見
    偵查卷(二)第8 至12、148 、150 、151 、171 、179 至181
    頁、第165 頁背面至第167 頁），然檢察官、警方於被告為
    上開供述前，即已因執行通訊監察而得知被告之毒品來源為
    吳盡偉，並進而於100 年8 月31日緝獲吳盡偉，而洪佑緒、
    張文亮則尚未經具偵查犯罪權限之公務員查獲，有臺灣屏東
    地方法院檢察署100 年11月1 日屏檢榮盈100 偵6563字第33
    989 號函暨所附職務報告1 份、公務電話紀錄2 份存卷可佐
    （見本院卷第58至61頁），揆諸前揭說明，核與毒品危害防
    制條例第17條第1 項之要件有間，本院尚難據此規定減輕或
    免除被告之刑。爰審酌被告多次販賣、轉讓甲基安非他命，
    戕害他人身心健康，所為非是，惟犯後坦承犯行，並配合檢
    、警調查毒品來源，態度尚可，暨其犯罪之動機、目的、手
    段、素行等一切情狀，分別量處如主文所示之刑，並定其應
    執行刑。扣案如附表三編號1 所示之物，為被告所有用以聯
    繫如附表一所示販賣甲基安非他命、如附表二編號1 所示轉
    讓甲基安非他命之行動電話，扣案如附表三編號3 所示之物
    ，則為被告所有用以分裝如附表一、二所示販賣、轉讓甲基
    安非他命所用之夾鏈袋，業據被告供承在卷（見本院卷第27
    頁、第27頁背面），應依毒品危害防制條例第19條第1 項之
    規定，在如附表一主文項下宣告沒收，及應依刑法第38條第
    1 項第2 款之規定，將如附表三編號1 所示之物在如附表二
    編號1 主文項下宣告沒收，將如附表三編號3 所示之物在如
    附表二主文項下宣告沒收；扣案如附表三編號2 所示之物，
    為被告所有用以聯繫如附表二編號2 所示轉讓甲基安非他命
    之行動電話，應依刑法第38條第1 項第2 款之規定，在如附
    表二編號2 主文項下宣告沒收。未扣案如附表四所示之物，
    為被告如附表一所示販賣甲基安非他命犯行所得之財物，應
    依毒品危害防制條例第19條第1 項之規定，宣告沒收，因如
    附表四所示販毒所得並未扣案，故如全部或一部不能沒收時
    ，應以被告財產抵償之。扣案如附表五所示之物，為被告如
    附表一編號28所示販賣甲基安非他命犯行所剩餘之甲基安非
    他命，業據被告供承明確（見本院卷第90頁背面），除因鑑
    驗而用罄之部分外，餘應依毒品危害防制條例第18條第1 項
    前段之規定，沒收銷燬。至扣案如附表六所示之物，至扣案
    如附表六所示之物，已經被告於本院審理時陳稱為其施用毒
    品犯行所用等語（見本院卷第27頁背面），復無證據證明與
    本案販賣、轉讓甲基安非他命犯行相關，故皆不於本案併予
    沒收，而應由檢察官另為適法之處置，附此敘明。
據上論斷，應依刑事訴訟法第299 條第1 項前段，毒品危害防制
條例第4 條第2 項、第17條第2 項、第18條第1 項前段、第19條
第1 項，藥事法第83條第1 項，刑法第11條前段、第51條第5 款
、第9 款、第38條第1 項第2 款，判決如主文。
本案經檢察官潘國威到庭執行職務。
中    華    民    國   100    年    12    月    15    日
                  刑事第一庭    審判長法  官  涂裕洪
                                      法  官  陳茂亭
                                      法  官  許嘉仁
附表一：
┌──┬────┬────┬───┬───────┬────────────────┐
│編號│交易時間│交易地點│買受人│交  易  內  容│交        易        方        式│
├──┼────┼────┼───┼───────┼────────────────┤
│ 1  │100 年4 │屏東縣屏│許榮展│以新臺幣（下同│許榮展以0000000000號行動電話，張│
│（即│月16日下│東市福建│      │）500 元購買甲│昱玄以其所有0000000000號（起訴書│
│起訴│午1 時41│路之舊國│      │基安非他命1 次│漏載末碼9 ，業經檢察官當庭更正）│
│書附│分許    │仁醫院附│      │              │行動電話，在電話中聯絡妥交易事宜│
│表編│        │近      │      │              │後，由張昱玄親自交付甲基安非他命│
│號25├────┴────┴───┴───────┴────────────────┤
│）  │主文：張昱玄販賣第二級毒品，處有期徒刑年捌月，扣案如附表三編號1 、3 所示之│
│    │      物沒收；未扣案如附表四編號1 所示之物沒收，如全部或一部不能沒收時，以其│
│    │      財產抵償之。                                                          │
│    ├──────────────────────────────────────┤
│    │證據：                                                                      │
│    │被告於警詢、偵訊及本院審理時之自白（見偵查卷(二)第7 至8 、149 、151 頁；本院│
│    │  聲羈卷第5 頁背面；本院卷第14頁背面、第26頁背面、第53頁背面）。            │
│    │證人許榮展於警詢、偵訊時之證述（見偵查卷(一)第77、96頁、第77頁背面）。      │
│    │扣案如附表三編號1 、3 所示之物。                                          │
│    │通訊監察譯文1 份（見偵查卷(一)第82頁）：                                    │
│    ├────┬────────┬────────────────────────┤
│    │聯絡時間│聯絡之對象及電話│聯             絡             內             容 │
│    ├────┼────────┼────────────────────────┤
│    │100 年4 │許榮展          │張昱玄：大約2 點15分啦！                        │
│    │月16日下│（0000000000）  │許榮展：好！等你啦！                            │
│    │午1 時41│張昱玄          │張昱玄：他剛起來啦！                            │
│    │分許    │（0000000000）  │許榮展：等你啦！                                │
│    │        │                │張昱玄：我沒車過去是他要拿過來的！              │
│    │        │                │許榮展：沒關係！你打給我我再拿過去。            │
│    ├────┼────────┼────────────────────────┤
│    │100 年4 │許榮展          │許展榮：我現在在你家樓下。                      │
│    │月16日下│（0000000000）  │張昱玄：好。                                    │
│    │午2 時35│張昱玄          │                                                │
│    │分許    │（0000000000）  │                                                │
├──┼────┼────┬───┼───────┬────────────────┤
│編號│交易時間│交易地點│買受人│交  易  內  容│交        易        方        式│
├──┼────┼────┼───┼───────┼────────────────┤
│ 2  │100 年4 │屏東縣屏│蔡明助│以500 元購買甲│蔡明助以00-0000000號公共電話，張│
│（即│月18日下│東市廣東│      │基安非他命1 次│昱玄以其所有0000000000號行動電話│
│起訴│午2 時20│路之全家│      │              │，在電話中聯絡妥交易事宜後，由張│
│書附│分許    │便利商店│      │              │昱玄親自交付甲基安非他命        │
│表編│        │附近小巷│      │              │                                │
│號1 ├────┴────┴───┴───────┴────────────────┤
│）  │主文：張昱玄販賣第二級毒品，處有期徒刑年捌月，扣案如附表三編號1 、3 所示之│
│    │      物沒收；未扣案如附表四編號2 所示之物沒收，如全部或一部不能沒收時，以其│
│    │      財產抵償之。                                                          │
│    ├──────────────────────────────────────┤
│    │證據：                                                                      │
│    │被告於警詢、偵訊及本院審理時之自白（見偵查卷(二)第7 至8 、149 頁；本院聲羈卷│
│    │  第5 頁背面；本院卷第12頁背面、第26頁背面、第53頁背面）。                  │
│    │證人蔡明助於警詢、偵訊時之證述（見偵查卷(一)第32、67、68頁）。              │
│    │扣案如附表三編號1 、3 所示之物。                                          │
│    │通訊監察譯文1 份（見偵查卷(一)第50頁）：                                    │
│    ├────┬────────┬────────────────────────┤
│    │聯絡時間│聯絡之對象及電話│聯             絡             內             容 │
│    ├────┼────────┼────────────────────────┤
│    │100 年4 │蔡明助          │蔡明助：我助仔。                                │
│    │月18日下│（00-0000000）  │張昱玄：嘿。                                    │
│    │午2 時20│張昱玄          │蔡明助：拿500 ，我馬上過去。                    │
│    │分許    │（0000000000）  │張昱玄：好啦。                                  │
├──┼────┼────┬───┼───────┬────────────────┤
│編號│交易時間│交易地點│買受人│交  易  內  容│交        易        方        式│
├──┼────┼────┼───┼───────┼────────────────┤
│ 3  │100 年4 │屏東縣屏│許榮展│以5,500 元購買│許榮展以0000000000號行動電話，張│
│（即│月19日晚│東市福建│      │甲基安非他命1 │昱玄以其所有0000000000號（起訴書│
│起訴│上11時18│路之舊國│      │次            │漏載末碼9 ，業經檢察官當庭更正）│
│書附│分許    │仁醫院附│      │              │行動電話，在電話中聯絡妥交易事宜│
│表編│        │近      │      │              │後，由張昱玄親自交付甲基安非他命│
│號26├────┴────┴───┴───────┴────────────────┤
│）  │主文：張昱玄販賣第二級毒品，處有期徒刑肆年貳月，扣案如附表三編號1 、3 所示之│
│    │      物沒收；未扣案如附表四編號3 所示之物沒收，如全部或一部不能沒收時，以其│
│    │      財產抵償之。                                                          │
│    ├──────────────────────────────────────┤
│    │證據：                                                                      │
│    │被告於警詢、偵訊及本院審理時之自白（見偵查卷(二)第7 至8 、15、149 頁、第14頁│
│    │  背面；本院聲羈卷第5 頁背面；本院卷第14頁背面、第26頁背面、第27頁、第53頁背│
│    │  面）。                                                                    │
│    │證人許榮展於警詢、偵訊時之證述（見偵查卷(一)第77頁背面、第97頁）。          │
│    │扣案如附表三編號1 、3 所示之物。                                          │
│    │通訊監察譯文1 份（見偵查卷(一)第82頁）：                                    │
│    ├────┬────────┬────────────────────────┤
│    │聯絡時間│聯絡之對象及電話│聯            絡              內              容│
│    ├────┼────────┼────────────────────────┤
│    │100 年4 │許榮展          │許榮展：發仔！你半件褲子要出多少？              │
│    │月19日晚│（0000000000）  │張昱玄：半件褲子喔。                            │
│    │上11時18│張昱玄          │許榮展：嘿。                                    │
│    │分許    │（0000000000）  │張昱玄：在那個…。                              │
│    │        │                │許榮展：哈？                                    │
│    │        │                │張昱玄：55…。                                  │
│    │        │                │許榮展：啥？                                    │
│    │        │                │張昱玄：有55號至60號。                          │
│    │        │                │許榮展：喔，好啦，我馬上打給你。                │
│    ├────┼────────┼────────────────────────┤
│    │100 年4 │許榮展          │許榮展：他說50號好不好？                        │
│    │月19日晚│（0000000000）  │張昱玄：不會中啦，我跟你講他這次的有比較優。    │
│    │上11時20│張昱玄          │許榮展：（對旁人說：「比較優，55。」）有夠的嗎？│
│    │分許    │（0000000000）  │張昱玄：嘿啦！                                  │
│    │        │                │（旁人：你叫他馬上帶過來。）                    │
│    │        │                │許榮展：我馬上過去跟你拿。                      │
│    │        │                │張昱玄：喔，好。                                │
│    │        │                │許榮展：好。                                    │
│    ├────┼────────┼────────────────────────┤
│    │100 年4 │許榮展          │張昱玄：喂。                                    │
│    │月19日晚│（0000000000）  │許榮展：我們要過去…。                          │
│    │上11時22│張昱玄          │張昱玄：優的，喂。                              │
│    │分許    │（0000000000）  │許榮展：去樓下找你。                            │
│    │        │                │張昱玄：你講啥？                                │
│    │        │                │許榮展：過去那裡找你嗎？                        │
│    │        │                │張昱玄：另外那個外面就好，不要進來裡面。        │
│    │        │                │許榮展：好啊。                                  │
├──┼────┼────┬───┼───────┬────────────────┤
│編號│交易時間│交易地點│買受人│交  易  內  容│交        易        方        式│
├──┼────┼────┼───┼───────┼────────────────┤
│ 4  │100 年4 │屏東縣屏│蔡明助│以300 元購買甲│蔡明助以00-0000000號公共電話，張│
│（即│月22日下│東市廣東│      │基安非他命1 次│昱玄以其所有0000000000號行動電話│
│起訴│午5 時56│路之全家│      │              │，在電話中聯絡妥交易事宜後，由張│
│書附│分許    │便利商店│      │              │昱玄親自交付甲基安非他命        │
│表編│        │附近    │      │              │                                │
│號2 ├────┴────┴───┴───────┴────────────────┤
│）  │主文：張昱玄販賣第二級毒品，處有期徒刑年柒月，扣案如附表三編號1 、3 所示之│
│    │      物沒收；未扣案如附表四編號4 所示之物沒收，如全部或一部不能沒收時，以其│
│    │      財產抵償之。                                                          │
│    ├──────────────────────────────────────┤
│    │證據：                                                                      │
│    │被告於警詢、偵訊及本院審理時之自白（見偵查卷(二)第7 至8 、149 、151 頁、第12│
│    │  頁背面；本院聲羈卷第5 頁背面；本院卷第12頁背面、第26頁背面、第53頁背面）。│
│    │證人蔡明助於警詢、偵訊時之證述（見偵查卷(一)第33頁背面、第68頁）。          │
│    │扣案如附表三編號1 、3 所示之物。                                          │
│    │通訊監察譯文1 份（見偵查卷(一)第50頁）：                                    │
│    ├────┬────────┬────────────────────────┤
│    │聯絡時間│聯絡之對象及電話│聯             絡             內             容 │
│    ├────┼────────┼────────────────────────┤
│    │100 年4 │蔡明助          │蔡明助：我是助啊，先借300。                     │
│    │月22日下│（00-0000000）  │張昱玄：好。                                    │
│    │午5 時56│張昱玄          │                                                │
│    │分許    │（0000000000）  │                                                │
├──┼────┼────┬───┼───────┬────────────────┤
│編號│交易時間│交易地點│買受人│交  易  內  容│交        易        方        式│
├──┼────┼────┼───┼───────┼────────────────┤
│ 5  │100 年4 │屏東縣屏│許榮展│以1,000 元購買│許榮展以0000000000號行動電話，張│
│（即│月24日下│東市福建│      │甲基安非他命1 │昱玄以其所有0000000000號（起訴書│
│起訴│午1 時28│路之舊國│      │次            │漏載末碼9 ，業經檢察官當庭更正）│
│書附│分許    │仁醫院附│      │              │行動電話，在電話中聯絡妥交易事宜│
│表編│        │近      │      │              │後，由張昱玄親自交付甲基安非他命│
│號27├────┴────┴───┴───────┴────────────────┤
│）  │主文：張昱玄販賣第二級毒品，處有期徒刑年拾月，扣案如附表三編號1 、3 所示之│
│    │      物沒收；未扣案如附表四編號5 所示之物沒收，如全部或一部不能沒收時，以其│
│    │      財產抵償之。                                                          │
│    ├──────────────────────────────────────┤
│    │證據：                                                                      │
│    │被告於警詢、偵訊及本院審理時之自白（見偵查卷(二)第7 至8 、149 、151 頁；本院│
│    │  聲羈卷第5 頁背面；本院卷第14頁背面、第26頁背面、第53頁背面、第54頁）。    │
│    │證人許榮展於偵訊時之證述（見偵查卷(一)第96頁）。                            │
│    │扣案如附表三編號1 、3 所示之物。                                          │
│    │通訊監察譯文1 份（見偵查卷(一)第82頁）：                                    │
│    ├────┬────────┬────────────────────────┤
│    │聯絡時間│聯絡之對象及電話│聯             絡             內             容 │
│    ├────┼────────┼────────────────────────┤
│    │100 年4 │許榮展          │許榮展：如果有撥一件過來。                      │
│    │月24日下│（0000000000）  │張昱玄：喔。                                    │
│    │上1 時28│張昱玄          │許榮展：再給我就好。                            │
│    │分許    │（0000000000）  │張昱玄：好                                      │
│    ├────┼────────┼────────────────────────┤
│    │100 年4 │許榮展          │許榮展：那邊有目嗎？                            │
│    │月24日下│（0000000000）  │張昱玄：要問呢！                                │
│    │上2 時34│張昱玄          │許榮展：有要打給我。                            │
│    │分許    │（0000000000）  │張昱玄：你要怎樣？                              │
│    │        │                │許榮展：我等你啊！                              │
│    │        │                │張昱玄：我問你是要怎樣？                        │
│    │        │                │許榮展：一人一半。                              │
│    │        │                │張昱玄：都好。                                  │
│    ├────┼────────┼────────────────────────┤
│    │100 年4 │許榮展          │許榮展：可以過去了嗎？                          │
│    │月24日下│（0000000000）  │張昱玄：現在嗎？                                │
│    │上3 時5 │張昱玄          │許榮展：對。                                    │
│    │分許    │（0000000000）  │張昱玄：好。                                    │
│    ├────┼────────┼────────────────────────┤
│    │100 年4 │許榮展          │許榮展：樓下。                                  │
│    │月24日下│（0000000000）  │                                                │
│    │上3 時10│張昱玄          │                                                │
│    │分許    │（0000000000）  │                                                │
├──┼────┼────┬───┼───────┬────────────────┤
│編號│交易時間│交易地點│買受人│交  易  內  容│交        易        方        式│
├──┼────┼────┼───┼───────┼────────────────┤
│ 6  │100 年4 │屏東縣屏│蔡明助│以350 元購買甲│蔡明助以00-0000000號公共電話，張│
│（即│月26日下│東市林森│      │基安非他命1 次│昱玄以其所有0000000000號行動電話│
│起訴│午5 時3 │路之選手│      │              │，在電話中聯絡妥交易事宜後，由張│
│書附│分許    │撞球場  │      │              │昱玄親自交付甲基安非他命        │
│表編├────┴────┴───┴───────┴────────────────┤
│號3 │主文：張昱玄販賣第二級毒品，處有期徒刑年柒月，扣案如附表三編號1 、3 所示之│
│）  │      物沒收；未扣案如附表四編號6 所示之物沒收，如全部或一部不能沒收時，以其│
│    │      財產抵償之。                                                          │
│    ├──────────────────────────────────────┤
│    │證據：                                                                      │
│    │被告於警詢、偵訊及本院審理時之自白（見偵查卷(二)第7 至8 、149 頁；本院聲羈卷│
│    │  第5 頁背面；本院卷第12頁背面、第26頁背面、第53頁背面）。                  │
│    │證人蔡明助於警詢、偵訊時之證述（見偵查卷(一)第34頁背面、第68頁）。          │
│    │扣案如附表三編號1 、3 所示之物。                                          │
│    │通訊監察譯文1 份（見偵查卷(一)第50頁背面）：                                │
│    ├────┬────────┬────────────────────────┤
│    │聯絡時間│聯絡之對象及電話│聯             絡             內             容 │
│    ├────┼────────┼────────────────────────┤
│    │100 年4 │蔡明助          │蔡明助：我助仔。                                │
│    │月26日下│（00-0000000）  │張昱玄：嘿。                                    │
│    │午5 時3 │張昱玄          │蔡明助：你等一下先再拿350 借我，好不好？        │
│    │分許    │（0000000000）  │張昱玄：喔。                                    │
│    │        │                │蔡明助：我過去了。                              │
├──┼────┼────┬───┼───────┬────────────────┤
│編號│交易時間│交易地點│買受人│交  易  內  容│交        易        方        式│
├──┼────┼────┼───┼───────┼────────────────┤
│ 7  │100 年4 │屏東縣屏│蔡明助│以300 元購買甲│蔡明助以00-0000000號公共電話，張│
│（即│月27日晚│東市廣東│      │基安非他命1 次│昱玄以其所有0000000000號行動電話│
│起訴│上6 時41│路之全家│      │              │，在電話中聯絡妥交易事宜後，由張│
│書附│分許    │便利商店│      │              │昱玄親自交付甲基安非他命        │
│表編│        │附近小巷│      │              │                                │
│號4 ├────┴────┴───┴───────┴────────────────┤
│）  │主文：張昱玄販賣第二級毒品，處有期徒刑年柒月，扣案如附表三編號1 、3 所示之│
│    │      物沒收；未扣案如附表四編號7 所示之物沒收，如全部或一部不能沒收時，以其│
│    │      財產抵償之。                                                          │
│    ├──────────────────────────────────────┤
│    │證據：                                                                      │
│    │被告於警詢、偵訊及本院審理時之自白（見偵查卷(二)第7 至8 、149 頁；本院聲羈卷│
│    │  第5 頁背面；本院卷第12頁背面、第26頁背面、第53頁背面）。                  │
│    │證人蔡明助於警詢、偵訊時之證述（見偵查卷(一)第35、68頁）。                  │
│    │扣案如附表三編號1 、3 所示之物。                                          │
│    │通訊監察譯文1 份（見偵查卷(一)第50頁背面）：                                │
│    ├────┬────────┬────────────────────────┤
│    │聯絡時間│聯絡之對象及電話│聯             絡             內             容 │
│    ├────┼────────┼────────────────────────┤
│    │100 年4 │蔡明助          │蔡明助：我助啊，我剩300 借一下好嗎？            │
│    │月27日晚│（00-0000000）  │張昱玄：好，你過去巷子那邊。                    │
│    │上6 時41│張昱玄          │蔡明助：好。                                    │
│    │分許    │（0000000000）  │                                                │
├──┼────┼────┬───┼───────┬────────────────┤
│編號│交易時間│交易地點│買受人│交  易  內  容│交        易        方        式│
├──┼────┼────┼───┼───────┼────────────────┤
│ 8  │100 年4 │屏東縣屏│許榮展│以500 元購買甲│許榮展與李英傑各出資250 元，由許│
│（即│月28日凌│東市林森│      │基安非他命1 次│榮展以0000000000號行動電話，張昱│
│起訴│晨0 時23│路之選手│      │              │玄以其所有0000000000號（起訴書漏│
│書附│分許    │撞球場  │      │              │載末碼9 ，業經檢察官當庭更正）行│
│表編│        │        │      │              │動電話，在電話中聯絡妥交易事宜後│
│號28│        │        │      │              │，由張昱玄親自交付甲基安非他命予│
│）  │        │        │      │              │許榮展                          │
│    ├────┴────┴───┴───────┴────────────────┤
│    │主文：張昱玄販賣第二級毒品，處有期徒刑年捌月，扣案如附表三編號1 、3 所示之│
│    │      物沒收；未扣案如附表四編號8 所示之物沒收，如全部或一部不能沒收時，以其│
│    │      財產抵償之。                                                          │
│    ├──────────────────────────────────────┤
│    │證據：                                                                      │
│    │被告於警詢、偵訊及本院審理時之自白（見偵查卷(二)第7 至8 、15、149 、151 頁、│
│    │  第15頁背面；本院聲羈卷第5 頁背面；本院卷第14頁背面、第26頁背面、第53頁背面│
│    │  ）。                                                                      │
│    │證人許榮展於警詢、偵訊時之證述（見偵查卷(一)第78、97頁、第78頁背面）。      │
│    │扣案如附表三編號1 、3 所示之物。                                          │
│    │通訊監察譯文1 份（見偵查卷(一)第82頁背面）：                                │
│    ├────┬────────┬────────────────────────┤
│    │聯絡時間│聯絡之對象及電話│聯             絡             內             容 │
│    ├────┼────────┼────────────────────────┤
│    │100 年4 │許榮展          │許榮展：我朋友要跟你借500 ，你要借嗎？          │
│    │月28日凌│（0000000000）  │張昱玄：誰？                                    │
│    │晨0 時23│張昱玄          │許榮展：豬頭。                                  │
│    │分許    │（0000000000）  │張昱玄：我要問我朋友喔？                        │
│    │        │                │許榮展：你等會打給我。他要跟你借500。           │
│    │        │                │張昱玄：好。                                    │
│    ├────┼────────┼────────────────────────┤
│    │100 年4 │許榮展          │許榮展：我何時過去？                            │
│    │月28日凌│（0000000000）  │張昱玄：人家都還沒打給我。                      │
│    │晨0 時44│張昱玄          │許榮展：你再打給我。                            │
│    │分許    │（0000000000）  │                                                │
│    ├────┼────────┼────────────────────────┤
│    │100 年4 │許榮展          │許榮展：我現在過去嗎？                          │
│    │月28日凌│（0000000000）  │張昱玄：民生路上的郵局你知道嗎？                │
│    │晨1 時5 │張昱玄          │許榮展：我知道。                                │
│    │分許    │（0000000000）  │張昱玄：旁邊有一間撞球場。                      │
│    │        │                │許榮展：好。                                    │
├──┼────┼────┬───┼───────┬────────────────┤
│編號│交易時間│交易地點│買受人│交  易  內  容│交        易        方        式│
├──┼────┼────┼───┼───────┼────────────────┤
│ 9  │100 年4 │屏東縣屏│蔡明助│以300 元購買甲│蔡明助以00-0000000號公共電話，張│
│（即│月29日下│東市林森│      │基安非他命1 次│昱玄以其所有0000000000號行動電話│
│起訴│午5 時42│路之選手│      │              │，在電話中聯絡妥交易事宜後，由張│
│書附│分許    │撞球場附│      │              │昱玄親自交付甲基安非他命        │
│表編│        │近      │      │              │                                │
│號5 ├────┴────┴───┴───────┴────────────────┤
│）  │主文：張昱玄販賣第二級毒品，處有期徒刑年柒月，扣案如附表三編號1 、3 所示之│
│    │      物沒收；未扣案如附表四編號9 所示之物沒收，如全部或一部不能沒收時，以其│
│    │      財產抵償之。                                                          │
│    ├──────────────────────────────────────┤
│    │證據：                                                                      │
│    │被告於警詢、偵訊及本院審理時之自白（見偵查卷(二)第7 至8 、13、149 、151 頁、│
│    │  第12頁背面；本院聲羈卷第5 頁背面；本院卷第12頁背面、第26頁背面、第53頁背面│
│    │  ）。                                                                      │
│    │證人蔡明助於警詢、偵訊時之證述（見偵查卷(一)第35頁背面、第68頁）。          │
│    │扣案如附表三編號1 、3 所示之物。                                          │
│    │通訊監察譯文1 份（見偵查卷(一)第50頁背面）：                                │
│    ├────┬────────┬────────────────────────┤
│    │聯絡時間│聯絡之對象及電話│聯             絡             內             容 │
│    ├────┼────────┼────────────────────────┤
│    │100 年4 │蔡明助          │蔡明助：我助仔啦。                              │
│    │月29日下│（00-0000000）  │張昱玄：嘿。                                    │
│    │午5 時42│張昱玄          │蔡明助：借300 。                                │
│    │分許    │（0000000000）  │張昱玄：好，我同款啦。                          │
│    │        │                │蔡明助：同款在郵局那裡？                        │
│    │        │                │張昱玄：嘿。                                    │
│    │        │                │蔡明助：好。                                    │
├──┼────┼────┬───┼───────┬────────────────┤
│編號│交易時間│交易地點│買受人│交  易  內  容│交        易        方        式│
├──┼────┼────┼───┼───────┼────────────────┤
│ 10 │100 年4 │屏東縣屏│李英傑│以500 元購買甲│李英傑與許榮展各出資250 元，由李│
│（即│月30日晚│東市林森│許榮展│基安非他命1 次│英傑以0000000000號行動電話，張昱│
│起訴│上10時40│路之選手│      │              │玄以其所有0000000000號（起訴書漏│
│書附│分許    │撞球場  │      │              │載末碼9 ）行動電話，在電話中聯絡│
│表編│        │        │      │              │妥交易事宜後，由張昱玄親自交付甲│
│號23│        │        │      │              │基安非他命予李英傑及許榮展      │
│）  ├────┴────┴───┴───────┴────────────────┤
│    │主文：張昱玄販賣第二級毒品，處有期徒刑年捌月，扣案如附表三編號1 、3 所示之│
│    │      物沒收；未扣案如附表四編號10所示之物沒收，如全部或一部不能沒收時，以其│
│    │      財產抵償之。                                                          │
│    ├──────────────────────────────────────┤
│    │證據：                                                                      │
│    │被告於警詢、偵訊及本院審理時之自白（偵查卷(二)第7 至8 、149 、150 頁；本院聲│
│    │  羈卷第5 頁背面；本院卷第14頁、第26頁背面、第53頁背面）。                  │
│    │證人李英傑於警詢、偵訊時之證述（見偵查卷(一)第9 、25、26頁、第9 頁背面）。  │
│    │扣案如附表三編號1 、3 所示之物。                                          │
│    │通訊監察譯文1 份（見偵查卷(一)第13頁）：                                    │
│    ├────┬────────┬────────────────────────┤
│    │聯絡時間│聯絡之對象及電話│聯             絡             內             容 │
│    ├────┼────────┼────────────────────────┤
│    │100 年4 │李英傑          │李英傑：你好，我到了。                          │
│    │月30日晚│（0000000000）  │張昱玄：沒有咧，我在，林森路有一間球間你知道嗎？│
│    │上10時40│張昱玄          │李英傑：你說選手嗎？                            │
│    │分許    │（0000000000）  │張昱玄：嘿。                                    │
│    │        │                │李英傑：選手，好，OK。                          │
│    ├────┼────────┼────────────────────────┤
│    │100 年4 │李英傑          │李英傑：我沒有看到你呢？                        │
│    │月30日晚│（0000000000）  │張昱玄：我馬上就到了。                          │
│    │上10時42│張昱玄          │李英傑：好。                                    │
│    │分許    │（0000000000）  │                                                │
│    ├────┼────────┼────────────────────────┤
│    │100 年4 │李英傑          │李英傑：你剛才有在這裡嗎？我沒有看到你。        │
│    │月30日晚│（0000000000）  │張昱玄：你在那裡了嗎？                          │
│    │上11時59│張昱玄          │李英傑：嘿，我在這裡了。                        │
│    │分許    │（0000000000）  │張昱玄：我等一下就過去了。                      │
│    │        │                │李英傑：展仔也在這裡。                          │
│    │        │                │張昱玄：好啦，我等一下就過去了。                │
│    │        │                │李英傑：會很久嗎？                              │
│    │        │                │張昱玄：不會啦。                                │
│    ├────┼────────┼────────────────────────┤
│    │100 年5 │李英傑          │李英傑：要到了嗎？                              │
│    │月1 日凌│（0000000000）  │張昱玄：再兩分鐘。                              │
│    │晨0 時10│張昱玄          │李英傑：厚。                                    │
│    │分許    │（0000000000）  │                                                │
├──┼────┼────┬───┼───────┬────────────────┤
│編號│交易時間│交易地點│買受人│交  易  內  容│交        易        方        式│
├──┼────┼────┼───┼───────┼────────────────┤
│ 11 │100 年5 │屏東縣屏│蔡明助│以400 元購買甲│蔡明助以00-0000000號公共電話，張│
│（即│月3 日下│東市千禧│      │基安非他命1 次│昱玄以其所有0000000000號行動電話│
│起訴│午5 時35│公園停車│      │              │，在電話中聯絡妥交易事宜後，由張│
│書附│分許    │場      │      │              │昱玄親自交付甲基安非他命        │
│表編├────┴────┴───┴───────┴────────────────┤
│號6 │主文：張昱玄販賣第二級毒品，處有期徒刑年柒月，扣案如附表三編號1 、3 所示之│
│）  │      物沒收；未扣案如附表四編號11所示之物沒收，如全部或一部不能沒收時，以其│
│    │      財產抵償之。                                                          │
│    ├──────────────────────────────────────┤
│    │證據：                                                                      │
│    │被告於警詢、偵訊及本院審理時之自白（見偵查卷(二)第7 至8 、149 頁；本院聲羈卷│
│    │  第5 頁背面；本院卷第13頁、第26頁背面、第53頁背面）。                      │
│    │證人蔡明助於警詢、偵訊時之證述（見偵查卷(一)第36頁背面、第69頁）。          │
│    │扣案如附表三編號1 、3 所示之物。                                          │
│    │通訊監察譯文1 份（見偵查卷(一)第50頁背面）：                                │
│    ├────┬────────┬────────────────────────┤
│    │聯絡時間│聯絡之對象及電話│聯             絡             內             容 │
│    ├────┼────────┼────────────────────────┤
│    │100 年5 │蔡明助          │蔡明助：我助啊，先借400 。                      │
│    │月3 日下│（00-0000000）  │張昱玄：現在幾點？                              │
│    │午5 時35│張昱玄          │蔡明助：你多久到？                              │
│    │分許    │（0000000000）  │張昱玄：差不多20分。                            │
│    │        │                │蔡明助：那我20分過去。                          │
│    │        │                │張昱玄：我先跟你說一下。                        │
├──┼────┼────┬───┼───────┬────────────────┤
│編號│交易時間│交易地點│買受人│交  易  內  容│交        易        方        式│
├──┼────┼────┼───┼───────┼────────────────┤
│ 12 │100 年5 │屏東縣屏│蔡明助│以300 元購買甲│蔡明助以00-0000000號公共電話，張│
│（即│月5 日晚│東市廣東│      │基安非他命1 次│昱玄以其所有0000000000號行動電話│
│起訴│上6 時32│路之全家│      │              │，在電話中聯絡妥交易事宜後，由張│
│書附│分許    │便利商店│      │              │昱玄親自交付甲基安非他命        │
│表編│        │附近    │      │              │                                │
│號7 ├────┴────┴───┴───────┴────────────────┤
│）  │主文：張昱玄販賣第二級毒品，處有期徒刑年柒月，扣案如附表三編號1 、3 所示之│
│    │      物沒收；未扣案如附表四編號12所示之物沒收，如全部或一部不能沒收時，以其│
│    │      財產抵償之。                                                          │
│    ├──────────────────────────────────────┤
│    │證據：                                                                      │
│    │被告於警詢、偵訊及本院審理時之自白（見偵查卷(二)第7 至8 、13、149 、151 頁；│
│    │  本院聲羈卷第5 頁背面；本院卷第13頁、第26頁背面、第53頁背面）。            │
│    │證人蔡明助於警詢、偵訊時之證述（見偵查卷(一)第37頁、第37頁背面、第69頁）。  │
│    │扣案如附表三編號1 、3 所示之物。                                          │
│    │通訊監察譯文1 份（見偵查卷(一)第51頁）：                                    │
│    ├────┬────────┬────────────────────────┤
│    │聯絡時間│聯絡之對象及電話│聯             絡             內             容 │
│    ├────┼────────┼────────────────────────┤
│    │100 年5 │蔡明助          │蔡明助：我助仔，我剩300 借一下，我過去那裡就好。│
│    │月5 日晚│（00-0000000）  │張昱玄：好。                                    │
│    │上6 時32│張昱玄          │                                                │
│    │分許    │（0000000000）  │                                                │
├──┼────┼────┬───┼───────┬────────────────┤
│編號│交易時間│交易地點│買受人│交  易  內  容│交        易        方        式│
├──┼────┼────┼───┼───────┼────────────────┤
│ 13 │100 年5 │屏東縣屏│蔡明助│以300 元購買甲│蔡明助以00-0000000號公共電話，張│
│（即│月7 日晚│東市廣東│      │基安非他命1 次│昱玄以其所有0000000000號行動電話│
│起訴│上6 時25│路之全家│      │              │，在電話中聯絡妥交易事宜後，由張│
│書附│分許    │便利商店│      │              │昱玄親自交付甲基安非他命        │
│表編│        │附近小巷│      │              │                                │
│號8 ├────┴────┴───┴───────┴────────────────┤
│）  │主文：張昱玄販賣第二級毒品，處有期徒刑年柒月，扣案如附表三編號1 、3 所示之│
│    │      物沒收；未扣案如附表四編號13所示之物沒收，如全部或一部不能沒收時，以其│
│    │      財產抵償之。                                                          │
│    ├──────────────────────────────────────┤
│    │證據：                                                                      │
│    │被告於警詢、偵訊及本院審理時之自白（見偵查卷(二)第7 至8 、13、149 、151 頁、│
│    │  第13頁背面；本院聲羈卷第5 頁背面；本院卷第13頁、第26頁背面、第53頁背面）。│
│    │證人蔡明助於警詢、偵訊時之證述（見偵查卷(一)第37頁背面、第69頁）。          │
│    │扣案如附表三編號1 、3 所示之物。                                          │
│    │通訊監察譯文1 份（見偵查卷(一)第51頁）：                                    │
│    ├────┬────────┬────────────────────────┤
│    │聯絡時間│聯絡之對象及電話│聯             絡             內             容 │
│    ├────┼────────┼────────────────────────┤
│    │100 年5 │蔡明助          │蔡明助：我助啊，一樣拿300 ，我30再拿給你。      │
│    │月7 日晚│（00-0000000）  │張昱玄：喔！                                    │
│    │上6 時25│張昱玄          │                                                │
│    │分許    │（0000000000）  │                                                │
├──┼────┼────┬───┼───────┬────────────────┤
│編號│交易時間│交易地點│買受人│交  易  內  容│交        易        方        式│
├──┼────┼────┼───┼───────┼────────────────┤
│ 14 │100 年5 │屏東縣屏│蔡明助│以500 元購買甲│蔡明助以00-0000000號公共電話，張│
│（即│月9 日中│東市林森│      │基安非他命1 次│昱玄以其所有0000000000號行動電話│
│起訴│午12時33│路之選手│      │              │，在電話中聯絡妥交易事宜後，由張│
│書附│分許    │撞球場附│      │              │昱玄親自交付甲基安非他命        │
│表編│        │近      │      │              │                                │
│號9 ├────┴────┴───┴───────┴────────────────┤
│）  │主文：張昱玄販賣第二級毒品，處有期徒刑年捌月，扣案如附表三編號1 、3 所示之│
│    │      物沒收；未扣案如附表四編號14所示之物沒收，如全部或一部不能沒收時，以其│
│    │      財產抵償之。                                                          │
│    ├──────────────────────────────────────┤
│    │證據：                                                                      │
│    │被告於警詢、偵訊及本院審理時之自白（見偵查卷(二)第7 至8 、149 頁；本院聲羈卷│
│    │  第5 頁背面；本院卷第13頁、第26頁背面、第53頁背面）。                      │
│    │證人蔡明助於警詢、偵訊時之證述（見偵查卷(一)第38、69頁、第38頁背面）。      │
│    │扣案如附表三編號1 、3 所示之物。                                          │
│    │通訊監察譯文1 份（見偵查卷(一)第51頁）：                                    │
│    ├────┬────────┬────────────────────────┤
│    │聯絡時間│聯絡之對象及電話│聯             絡             內             容 │
│    ├────┼────────┼────────────────────────┤
│    │100 年5 │蔡明助          │蔡明助：我助仔。                                │
│    │月9 日中│（00-0000000）  │張昱玄：嘿。                                    │
│    │午12時33│張昱玄          │蔡明助：拿500 。                                │
│    │分許    │（0000000000）  │張昱玄：厚，好。                                │
│    │        │                │蔡明助：我過去了。                              │
│    │        │                │張昱玄：嗯。                                    │
├──┼────┼────┬───┼───────┬────────────────┤
│編號│交易時間│交易地點│買受人│交  易  內  容│交        易        方        式│
├──┼────┼────┼───┼───────┼────────────────┤
│ 15 │100 年5 │屏東縣屏│蔡明助│以300 元購買甲│蔡明助以00-0000000號公共電話，張│
│（即│月11日晚│東市廣東│      │基安非他命1 次│昱玄以其所有0000000000號行動電話│
│起訴│上7 時16│路之全家│      │              │，在電話中聯絡妥交易事宜後，由張│
│書附│分許    │便利商店│      │              │昱玄親自交付甲基安非他命        │
│表編│        │附近小巷│      │              │                                │
│號10├────┴────┴───┴───────┴────────────────┤
│）  │主文：張昱玄販賣第二級毒品，處有期徒刑年柒月，扣案如附表三編號1 、3 所示之│
│    │      物沒收；未扣案如附表四編號15所示之物沒收，如全部或一部不能沒收時，以其│
│    │      財產抵償之。                                                          │
│    ├──────────────────────────────────────┤
│    │證據：                                                                      │
│    │被告於警詢、偵訊及本院審理時之自白（見偵查卷(二)第7 至8 、151 頁；本院聲羈卷│
│    │  第5 頁背面；本院卷第13頁、第26頁背面、第53頁背面）。                      │
│    │證人蔡明助於警詢、偵訊時之證述（見偵查卷(一)第39、69、70頁）。              │
│    │扣案如附表三編號1 、3 所示之物。                                          │
│    │通訊監察譯文1 份（見偵查卷(一)第51頁背面）：                                │
│    ├────┬────────┬────────────────────────┤
│    │聯絡時間│聯絡之對象及電話│聯             絡             內             容 │
│    ├────┼────────┼────────────────────────┤
│    │100 年5 │蔡明助          │蔡明助：我助啊！借300 好嗎？                    │
│    │月11日晚│（00-0000000）  │張昱玄：現在嗎？                                │
│    │上7 時16│張昱玄          │蔡明助：嗯。                                    │
│    │分許    │（0000000000）  │張昱玄：好！                                    │
├──┼────┼────┬───┼───────┬────────────────┤
│編號│交易時間│交易地點│買受人│交  易  內  容│交        易        方        式│
├──┼────┼────┼───┼───────┼────────────────┤
│ 16 │100 年5 │屏東縣屏│蔡明助│以350 元購買甲│蔡明助以00-0000000號公共電話，張│
│（即│月12日晚│東市民享│      │基安非他命1 次│昱玄以其所有0000000000號行動電話│
│起訴│上6 時27│路11號之│      │              │，在電話中聯絡妥交易事宜後，由張│
│書附│分許    │1 樓下  │      │              │昱玄親自交付甲基安非他命        │
│表編├────┴────┴───┴───────┴────────────────┤
│號11│主文：張昱玄販賣第二級毒品，處有期徒刑年柒月，扣案如附表三編號1 、3 所示之│
│）  │      物沒收；未扣案如附表四編號16所示之物沒收，如全部或一部不能沒收時，以其│
│    │      財產抵償之。                                                          │
│    ├──────────────────────────────────────┤
│    │證據：                                                                      │
│    │被告於警詢、偵訊及本院審理時之自白（見偵查卷(二)第7 至8 、149 頁；本院聲羈卷│
│    │  第5 頁背面；本院卷第13頁、第26頁背面、第53頁背面）。                      │
│    │證人蔡明助於警詢、偵訊時之證述（見偵查卷(一)第39頁背面、第70頁）。          │
│    │扣案如附表三編號1 、3 所示之物。                                          │
│    │通訊監察譯文1 份（見偵查卷(一)第51頁背面）：                                │
│    ├────┬────────┬────────────────────────┤
│    │聯絡時間│聯絡之對象及電話│聯             絡             內             容 │
│    ├────┼────────┼────────────────────────┤
│    │100 年5 │蔡明助          │蔡明助：我助啊！借350 好嗎？                    │
│    │月12日晚│（00-0000000）  │張昱玄：喔！                                    │
│    │上6 時27│張昱玄          │蔡明助：好！我過去！                            │
│    │分許    │（0000000000）  │                                                │
├──┼────┼────┬───┼───────┬────────────────┤
│編號│交易時間│交易地點│買受人│交  易  內  容│交        易        方        式│
├──┼────┼────┼───┼───────┼────────────────┤
│ 17 │100 年5 │屏東縣屏│蔡明助│以300 元購買甲│蔡明助以00-0000000號公共電話，張│
│（即│月13日晚│東市林森│      │基安非他命1 次│昱玄以其所有0000000000號行動電話│
│起訴│上6 時15│路之選手│      │              │，在電話中聯絡妥交易事宜後，由張│
│書附│分許    │撞球場附│      │              │昱玄親自交付甲基安非他命        │
│表編│        │近      │      │              │                                │
│號12├────┴────┴───┴───────┴────────────────┤
│）  │主文：張昱玄販賣第二級毒品，處有期徒刑年柒月，扣案如附表三編號1 、3 所示之│
│    │      物沒收；未扣案如附表四編號17所示之物沒收，如全部或一部不能沒收時，以其│
│    │      財產抵償之。                                                          │
│    ├──────────────────────────────────────┤
│    │證據：                                                                      │
│    │被告於警詢、偵訊及本院審理時之自白（見偵查卷(二)第7 至8 、149 、151 頁、第13│
│    │  頁背面；本院聲羈卷第5 頁背面；本院卷第13頁背面、第26頁背面、第53頁背面）。│
│    │證人蔡明助於警詢、偵訊時之證述（見偵查卷(一)第39頁背面、第40、70頁）。      │
│    │扣案如附表三編號1 、3 所示之物。                                          │
│    │通訊監察譯文1 份（見偵查卷(一)第51頁背面）：                                │
│    ├────┬────────┬────────────────────────┤
│    │聯絡時間│聯絡之對象及電話│聯             絡             內             容 │
│    ├────┼────────┼────────────────────────┤
│    │100 年5 │蔡明助          │蔡明助：我助仔。                                │
│    │月13日晚│（00-0000000）  │張昱玄：嘿。                                    │
│    │上6 時15│張昱玄          │蔡明助：剩300 借一下好嗎？                      │
│    │分許    │（0000000000）  │張昱玄：厚。                                    │
│    │        │                │蔡明助：我過去。                                │
│    │        │                │張昱玄：厚。                                    │
├──┼────┼────┬───┼───────┬────────────────┤
│編號│交易時間│交易地點│買受人│交  易  內  容│交        易        方        式│
├──┼────┼────┼───┼───────┼────────────────┤
│ 18 │100 年5 │屏東縣屏│蔡明助│以350 元購買甲│蔡明助以00-0000000號公共電話，張│
│（即│月20日下│東市廣東│      │基安非他命1 次│昱玄以其所有0000000000號行動電話│
│起訴│午4 時18│路之全家│      │              │，在電話中聯絡妥交易事宜後，由張│
│書附│分許    │便利商店│      │              │昱玄親自交付甲基安非他命        │
│表編│        │附近小巷│      │              │                                │
│號13├────┴────┴───┴───────┴────────────────┤
│）  │主文：張昱玄販賣第二級毒品，處有期徒刑年柒月，扣案如附表三編號1 、3 所示之│
│    │      物沒收；未扣案如附表四編號18所示之物沒收，如全部或一部不能沒收時，以其│
│    │      財產抵償之。                                                          │
│    ├──────────────────────────────────────┤
│    │證據：                                                                      │
│    │被告於警詢、偵訊及本院審理時之自白（見偵查卷(二)第7 至8 、149 頁；本院聲羈卷│
│    │  第5 頁背面；本院卷第13頁背面、第26頁背面、第53頁背面）。                  │
│    │證人蔡明助於警詢、偵訊時之證述（見偵查卷(一)第41、70頁、第41頁背面）。      │
│    │扣案如附表三編號1 、3 所示之物。                                          │
│    │通訊監察譯文1 份（見偵查卷(一)第52頁）：                                    │
│    ├────┬────────┬────────────────────────┤
│    │聯絡時間│聯絡之對象及電話│聯             絡             內             容 │
│    ├────┼────────┼────────────────────────┤
│    │100 年5 │蔡明助          │蔡明助：我助仔。                                │
│    │月20日下│（00-0000000）  │張昱玄：嘿。                                    │
│    │午4 時18│張昱玄          │蔡明助：等一下先借350 好嗎？                    │
│    │分許    │（0000000000）  │張昱玄：等一下…。                              │
│    │        │                │蔡明助：現在啦，不要在超商那裡，我覺得那個。    │
│    │        │                │張昱玄：不然你就過去7-11。                      │
│    │        │                │蔡明助：7-11喔？                                │
│    │        │                │張昱玄：不然就旁邊，我剛才騎過去的那一條。      │
│    │        │                │蔡明助：好，我現在過去了。                      │
│    │        │                │張昱玄：好。                                    │
├──┼────┼────┬───┼───────┬────────────────┤
│編號│交易時間│交易地點│買受人│交  易  內  容│交        易        方        式│
├──┼────┼────┼───┼───────┼────────────────┤
│ 19 │100 年5 │屏東縣屏│蔡明助│以350 元購買甲│蔡明助以00-0000000號公共電話，張│
│（即│月22日晚│東市廣東│      │基安非他命1 次│昱玄以其所有0000000000號行動電話│
│起訴│上6 時12│路之全家│      │              │，在電話中聯絡妥交易事宜後，由張│
│書附│分許    │便利商店│      │              │昱玄親自交付甲基安非他命        │
│表編│        │附近小巷│      │              │                                │
│號14├────┴────┴───┴───────┴────────────────┤
│）  │主文：張昱玄販賣第二級毒品，處有期徒刑年柒月，扣案如附表三編號1 、3 所示之│
│    │      物沒收；未扣案如附表四編號19所示之物沒收，如全部或一部不能沒收時，以其│
│    │      財產抵償之。                                                          │
│    ├──────────────────────────────────────┤
│    │證據：                                                                      │
│    │被告於警詢、偵訊及本院審理時之自白（見偵查卷(二)第7 至8 、149 頁；本院聲羈卷│
│    │  第5 頁背面；本院卷第13頁背面、第26頁背面、第53頁背面）。                  │
│    │證人蔡明助於警詢、偵訊時之證述（見偵查卷(一)第41頁背面、第42、70頁）。      │
│    │扣案如附表三編號1 、3 所示之物。                                          │
│    │通訊監察譯文1 份（見偵查卷(一)第52頁背面）：                                │
│    ├────┬────────┬────────────────────────┤
│    │聯絡時間│聯絡之對象及電話│聯             絡             內             容 │
│    ├────┼────────┼────────────────────────┤
│    │100 年5 │蔡明助          │蔡明助：我助仔啦。                              │
│    │月22日晚│（00-0000000）  │張昱玄：嗯。                                    │
│    │上6 時12│張昱玄          │蔡明助：等一下先借350 好嗎？                    │
│    │分許    │（0000000000）  │張昱玄：你過去那裡。                            │
│    │        │                │蔡明助：好。                                    │
├──┼────┼────┬───┼───────┬────────────────┤
│編號│交易時間│交易地點│買受人│交  易  內  容│交        易        方        式│
├──┼────┼────┼───┼───────┼────────────────┤
│ 20 │100 年5 │屏東縣屏│蔡明助│以400 元購買甲│蔡明助以00-0000000號公共電話，張│
│（即│月23日下│東市廣東│      │基安非他命1 次│昱玄以其所有0000000000號行動電話│
│起訴│午3 時50│路之全家│      │              │，在電話中聯絡妥交易事宜後，由張│
│書附│分許    │便利商店│      │              │昱玄親自交付甲基安非他命        │
│表編│        │附近小巷│      │              │                                │
│號15├────┴────┴───┴───────┴────────────────┤
│）  │主文：張昱玄販賣第二級毒品，處有期徒刑年柒月，扣案如附表三編號1 、3 所示之│
│    │      物沒收；未扣案如附表四編號20所示之物沒收，如全部或一部不能沒收時，以其│
│    │      財產抵償之。                                                          │
│    ├──────────────────────────────────────┤
│    │證據：                                                                      │
│    │被告於警詢、偵訊及本院審理時之自白（見偵查卷(二)第7 至8 、149 、151 頁、第13│
│    │  頁背面；本院聲羈卷第5 頁背面；本院卷第13頁背面、第26頁背面、第53頁背面）。│
│    │證人蔡明助於警詢、偵訊時之證述（見偵查卷(一)第42、71頁、第42頁背面）。      │
│    │扣案如附表三編號1 、3 所示之物。                                          │
│    │通訊監察譯文1 份（見偵查卷(一)第52頁背面）：                                │
│    ├────┬────────┬────────────────────────┤
│    │聯絡時間│聯絡之對象及電話│聯             絡             內             容 │
│    ├────┼────────┼────────────────────────┤
│    │100 年5 │蔡明助          │蔡明助：我助仔，剩400 跟你借一下。              │
│    │月23日下│（00-0000000）  │張昱玄：厚，同款啦。                            │
│    │午3 時50│張昱玄          │蔡明助：好，我馬上過去。                        │
│    │分許    │（0000000000）  │                                                │
├──┼────┼────┬───┼───────┬────────────────┤
│編號│交易時間│交易地點│買受人│交  易  內  容│交        易        方        式│
├──┼────┼────┼───┼───────┼────────────────┤
│ 21 │100 年5 │屏東縣屏│蔡明助│以350 元購買甲│蔡明助以00-0000000號公共電話，張│
│（即│月24日下│東市廣東│      │基安非他命1 次│昱玄以其所有0000000000號行動電話│
│起訴│午5 時29│路之全家│      │              │，在電話中聯絡妥交易事宜後，由張│
│書附│分許    │便利商店│      │              │昱玄親自交付甲基安非他命        │
│表編│        │附近小巷│      │              │                                │
│號16│        │        │      │              │                                │
│）  ├────┴────┴───┴───────┴────────────────┤
│    │主文：張昱玄販賣第二級毒品，處有期徒刑年柒月，扣案如附表三編號1 、3 所示之│
│    │      物沒收；未扣案如附表四編號21所示之物沒收，如全部或一部不能沒收時，以其│
│    │      財產抵償之。                                                          │
│    ├──────────────────────────────────────┤
│    │證據：                                                                      │
│    │被告於警詢、偵訊及本院審理時之自白（見偵查卷(二)第7 至8 、149 頁；本院聲羈卷│
│    │  第5 頁背面；本院卷第13頁背面、第26頁背面、第53頁背面）。                  │
│    │證人蔡明助於警詢、偵訊時之證述（見偵查卷(一)第42頁背面、第71頁）。          │
│    │扣案如附表三編號1 、3 所示之物。                                          │
│    │通訊監察譯文1 份（見偵查卷(一)第52頁背面）：                                │
│    ├────┬────────┬────────────────────────┤
│    │聯絡時間│聯絡之對象及電話│聯             絡             內             容 │
│    ├────┼────────┼────────────────────────┤
│    │100 年5 │蔡明助          │蔡明助：我助仔，我等一下借350 。                │
│    │月24日下│（00-0000000）  │蔡明助：嘿。                                    │
│    │午5 時29│張昱玄          │張昱玄：我過去了。                              │
│    │分許    │（0000000000）  │蔡明助：厚，同款那裡。                          │
│    │        │                │張昱玄：好。                                    │
├──┼────┼────┬───┼───────┬────────────────┤
│編號│交易時間│交易地點│買受人│交  易  內  容│交        易        方        式│
├──┼────┼────┼───┼───────┼────────────────┤
│ 22 │100 年5 │屏東縣屏│蔡明助│以300 元購買甲│蔡明助以00-0000000號公共電話，張│
│（即│月25日晚│東市廣東│      │基安非他命1 次│昱玄以其所有0000000000號行動電話│
│起訴│上6 時33│路之全家│      │              │，在電話中聯絡妥交易事宜後，由張│
│書附│分許    │便利商店│      │              │昱玄親自交付甲基安非他命        │
│表編│        │附近小巷│      │              │                                │
│號13├────┴────┴───┴───────┴────────────────┤
│）  │主文：張昱玄販賣第二級毒品，處有期徒刑年柒月，扣案如附表三編號1 、3 所示之│
│    │      物沒收；未扣案如附表四編號22所示之物沒收，如全部或一部不能沒收時，以其│
│    │      財產抵償之。                                                          │
│    ├──────────────────────────────────────┤
│    │證據：                                                                      │
│    │被告於警詢、偵訊及本院審理時之自白（見偵查卷(二)第7 至8 、14、149 頁、第13頁│
│    │  背面；本院聲羈卷第5 頁背面；本院卷第13頁背面、第26頁背面、第53頁背面）。  │
│    │證人蔡明助於警詢、偵訊時之證述（見偵查卷(一)第42頁背面、第71頁）。          │
│    │扣案如附表三編號1 、3 所示之物。                                          │
│    │通訊監察譯文1 份（見偵查卷(一)第52頁背面）：                                │
│    ├────┬────────┬────────────────────────┤
│    │聯絡時間│聯絡之對象及電話│聯             絡             內             容 │
│    ├────┼────────┼────────────────────────┤
│    │100 年5 │蔡明助          │蔡明助：我助啊，等會先弄300 借一下。            │
│    │月25日晚│（00-0000000）  │張昱玄：現在嗎？                                │
│    │上6 時33│張昱玄          │蔡明助：對，我現在馬上過去。                    │
│    │分許    │（0000000000）  │張昱玄：好。                                    │
├──┼────┼────┬───┼───────┬────────────────┤
│編號│交易時間│交易地點│買受人│交  易  內  容│交        易        方        式│
├──┼────┼────┼───┼───────┼────────────────┤
│ 23 │100 年5 │屏東縣屏│蔡明助│以400 元購買甲│蔡明助以00-0000000號公共電話，張│
│（即│月26日晚│東市林森│      │基安非他命1 次│昱玄以其所有0000000000號行動電話│
│起訴│上6 時5 │路之選手│      │              │，在電話中聯絡妥交易事宜後，由張│
│書附│分許    │撞球場附│      │              │昱玄親自交付甲基安非他命        │
│表編│        │近      │      │              │                                │
│號18├────┴────┴───┴───────┴────────────────┤
│）  │主文：張昱玄販賣第二級毒品，處有期徒刑年柒月，扣案如附表三編號1 、3 所示之│
│    │      物沒收；未扣案如附表四編號23所示之物沒收，如全部或一部不能沒收時，以其│
│    │      財產抵償之。                                                          │
│    ├──────────────────────────────────────┤
│    │證據：                                                                      │
│    │被告於警詢、偵訊及本院審理時之自白（見偵查卷(二)第7 至8 、14、149 、151 頁；│
│    │  本院聲羈卷第5 頁背面；本院卷第14頁、第26頁背面、第53頁背面）。            │
│    │證人蔡明助於警詢、偵訊時之證述（見偵查卷(一)第43、71頁）。                  │
│    │扣案如附表三編號1 、3 所示之物。                                          │
│    │通訊監察譯文1 份（見偵查卷(一)第52頁背面）：                                │
│    ├────┬────────┬────────────────────────┤
│    │聯絡時間│聯絡之對象及電話│聯             絡             內             容 │
│    ├────┼────────┼────────────────────────┤
│    │100 年5 │蔡明助          │蔡明助：我助阿，借400 好不好？                  │
│    │月26日晚│（00-0000000）  │張昱玄：好。                                    │
│    │上6 時5 │張昱玄          │蔡明助：我過去了。                              │
│    │分許    │（0000000000）  │張昱玄：好。                                    │
├──┼────┼────┬───┼───────┬────────────────┤
│編號│交易時間│交易地點│買受人│交  易  內  容│交        易        方        式│
├──┼────┼────┼───┼───────┼────────────────┤
│ 24 │100 年5 │屏東縣屏│許榮展│以500 元購買甲│許榮展與李英傑各出資250 元，由許│
│（即│月27日上│東市國仁│李英傑│基安非他命1 次│榮展持用李英傑所有0000000000號（│
│起訴│午10時52│醫院前  │      │              │起訴書誤載為0000000000號，業經檢│
│書附│分許（起│        │      │              │察官當庭更正）行動電話，張昱玄以│
│表編│訴書誤載│        │      │              │其所有0000000000號（起訴書漏載末│
│號24│為17時24│        │      │              │碼9 ，業經檢察官當庭更正）行動電│
│）  │分許）  │        │      │              │話，在電話中聯絡妥交易事宜後，由│
│    │        │        │      │              │張昱玄親自交付甲基安非他命予許榮│
│    │        │        │      │              │展及李英傑                      │
│    ├────┴────┴───┴───────┴────────────────┤
│    │主文：張昱玄販賣第二級毒品，處有期徒刑年捌月，扣案如附表三編號1 、3 所示之│
│    │      物沒收；未扣案如附表四編號24所示之物沒收，如全部或一部不能沒收時，以其│
│    │      財產抵償之。                                                          │
│    ├──────────────────────────────────────┤
│    │證據：                                                                      │
│    │被告於警詢、偵訊及本院審理時之自白（見偵查卷(二)第7 至8 、149 頁；本院聲羈卷│
│    │  第5 頁背面；本院卷第14頁背面、第26頁背面、第53頁背面）。                  │
│    │證人李英傑於警詢、偵訊時之證述（見偵查卷(一)第8 、25、26頁、第8 頁背面）。  │
│    │證人許榮展於偵訊時之證述（見偵查卷(一)第97頁）。                            │
│    │扣案如附表三編號1 、3 所示之物。                                          │
│    │通訊監察譯文1 份（見偵查卷(一)第84頁）：                                    │
│    ├────┬────────┬────────────────────────┤
│    │聯絡時間│聯絡之對象及電話│聯             絡             內             容 │
│    ├────┼────────┼────────────────────────┤
│    │100 年5 │許榮展          │許榮展：發啊，借500 ，我馬上過去拿。            │
│    │月27日上│（0000000000）  │張昱玄：你過來國仁。                            │
│    │午10時52│張昱玄          │許榮展：我馬上過去。                            │
│    │分許    │（0000000000）  │                                                │
│    ├────┼────────┼────────────────────────┤
│    │100 年5 │許榮展          │許榮展：我在國仁大門這邊。                      │
│    │月27日上│（0000000000）  │張昱玄：我等會就到了。                          │
│    │午10時59│張昱玄          │                                                │
│    │分許    │（0000000000）  │                                                │
├──┼────┼────┬───┼───────┬────────────────┤
│編號│交易時間│交易地點│買受人│交  易  內  容│交        易        方        式│
├──┼────┼────┼───┼───────┼────────────────┤
│ 25 │100 年6 │屏東縣屏│蔡明助│以400 元購買甲│蔡明助以00-0000000號公共電話，張│
│（即│月3 日下│東市民享│      │基安非他命1 次│昱玄以其所有0000000000號行動電話│
│起訴│午5 時24│路11號之│      │              │，在電話中聯絡妥交易事宜後，由張│
│書附│分許    │1 樓下  │      │              │昱玄親自交付甲基安非他命        │
│表編├────┴────┴───┴───────┴────────────────┤
│號19│主文：張昱玄販賣第二級毒品，處有期徒刑年柒月，扣案如附表三編號1 、3 所示之│
│）  │      物沒收；未扣案如附表四編號25所示之物沒收，如全部或一部不能沒收時，以其│
│    │      財產抵償之。                                                          │
│    ├──────────────────────────────────────┤
│    │證據：                                                                      │
│    │被告於警詢、偵訊及本院審理時之自白（見偵查卷(二)第7 至8 、149 頁；本院聲羈卷│
│    │  第5 頁背面；本院卷第14頁、第26頁背面、第53頁背面）。                      │
│    │證人蔡明助於警詢、偵訊時之證述（見偵查卷(一)第44頁背面、第71頁）。          │
│    │扣案如附表三編號1 、3 所示之物。                                          │
│    │通訊監察譯文1 份（見偵查卷(一)第53頁）：                                    │
│    ├────┬────────┬────────────────────────┤
│    │聯絡時間│聯絡之對象及電話│聯             絡             內             容 │
│    ├────┼────────┼────────────────────────┤
│    │100 年6 │蔡明助          │蔡明助：我助啊。                                │
│    │月3 日下│（00-0000000）  │張昱玄：嘿。                                    │
│    │午5 時24│張昱玄          │蔡明助：等會先借400 。                          │
│    │分許    │（0000000000）  │張昱玄：多少？                                  │
│    │        │                │蔡明助：400 ，我過去了。                        │
│    │        │                │張昱玄：好。                                    │
├──┼────┼────┬───┼───────┬────────────────┤
│編號│交易時間│交易地點│買受人│交  易  內  容│交        易        方        式│
├──┼────┼────┼───┼───────┼────────────────┤
│ 26 │100 年6 │屏東縣屏│蔡明助│以300 元購買甲│蔡明助以00-0000000號公共電話，張│
│（即│月7 日下│東市千禧│      │基安非他命1 次│昱玄以其所有0000000000號行動電話│
│起訴│午5 時54│公園停車│      │              │，在電話中聯絡妥交易事宜後，由張│
│書附│分許    │場      │      │              │昱玄親自交付甲基安非他命        │
│表編├────┴────┴───┴───────┴────────────────┤
│號20│主文：張昱玄販賣第二級毒品，處有期徒刑年柒月，扣案如附表三編號1 、3 所示之│
│）  │      物沒收；未扣案如附表四編號26所示之物沒收，如全部或一部不能沒收時，以其│
│    │      財產抵償之。                                                          │
│    ├──────────────────────────────────────┤
│    │證據：                                                                      │
│    │被告於警詢、偵訊及本院審理時之自白（見偵查卷(二)第7 至8 、149 頁；本院聲羈卷│
│    │  第5 頁背面；本院卷第14頁、第26頁背面、第53頁背面）。                      │
│    │證人蔡明助於警詢、偵訊時之證述（見偵查卷(一)第45、71頁、第45頁背面）。      │
│    │扣案如附表三編號1 、3 所示之物。                                          │
│    │通訊監察譯文1 份（見偵查卷(一)第53頁）：                                    │
│    ├────┬────────┬────────────────────────┤
│    │聯絡時間│聯絡之對象及電話│聯             絡             內             容 │
│    ├────┼────────┼────────────────────────┤
│    │100 年6 │蔡明助          │蔡明助：我助啊，借300 。                        │
│    │月7 日下│（00-0000000）  │張昱玄：你來千禧公園的停車場。                  │
│    │午5 時54│張昱玄          │蔡明助：停車場我知道。                          │
│    │分許    │（0000000000）  │張昱玄：好。                                    │
│    │        │                │蔡明助：好。                                    │
├──┼────┼────┬───┼───────┬────────────────┤
│編號│交易時間│交易地點│買受人│交  易  內  容│交        易        方        式│
├──┼────┼────┼───┼───────┼────────────────┤
│ 27 │100 年6 │屏東縣屏│蔡明助│以400 元購買甲│蔡明助以00-0000000號公共電話，張│
│（即│月8 日下│東市民享│      │基安非他命1 次│昱玄以其所有0000000000號行動電話│
│起訴│午2 時53│路11號之│      │              │，在電話中聯絡妥交易事宜後，由張│
│書附│分許（起│1 樓下  │      │              │昱玄親自交付甲基安非他命        │
│表編│訴書誤載│        │      │              │                                │
│號21│為17時24│        │      │              │                                │
│）  │分許）  │        │      │              │                                │
│    ├────┴────┴───┴───────┴────────────────┤
│    │主文：張昱玄販賣第二級毒品，處有期徒刑年柒月，扣案如附表三編號1 、3 所示之│
│    │      物沒收；未扣案如附表四編號27所示之物沒收，如全部或一部不能沒收時，以其│
│    │      財產抵償之。                                                          │
│    ├──────────────────────────────────────┤
│    │證據：                                                                      │
│    │被告於警詢、偵訊及本院審理時之自白（見偵查卷(二)第7 至8 、149 頁；本院聲羈卷│
│    │  第5 頁背面；本院卷第14頁、第26頁背面、第53頁背面）。                      │
│    │證人蔡明助於警詢、偵訊時之證述（見偵查卷(一)第45頁背面、第71頁）。          │
│    │扣案如附表三編號1 、3 所示之物。                                          │
│    │通訊監察譯文1 份（見偵查卷(一)第53頁）：                                    │
│    ├────┬────────┬────────────────────────┤
│    │聯絡時間│聯絡之對象及電話│聯             絡             內             容 │
│    ├────┼────────┼────────────────────────┤
│    │100 年6 │蔡明助          │蔡明助：我助仔啦，我借400 。                    │
│    │月8 日下│（00-0000000）  │張昱玄：厚。                                    │
│    │午2 時53│張昱玄          │蔡明助：我過去啊。                              │
│    │分許    │（0000000000）  │張昱玄：好啊，我過來下面就好。                  │
│    │        │                │蔡明助：好。                                    │
├──┼────┼────┬───┼───────┬────────────────┤
│編號│交易時間│交易地點│買受人│交  易  內  容│交        易        方        式│
├──┼────┼────┼───┼───────┼────────────────┤
│ 28 │100 年6 │屏東縣屏│蔡明助│以350 元購買甲│蔡明助以00-0000000號公共電話，張│
│（即│月9 日下│東市民享│      │基安非他命1 次│昱玄以其所有0000000000號行動電話│
│起訴│午3 時23│路11號之│      │              │，在電話中聯絡妥交易事宜後，由張│
│書附│分許    │1 樓下  │      │              │昱玄親自交付甲基安非他命        │
│表編├────┴────┴───┴───────┴────────────────┤
│號22│主文：張昱玄販賣第二級毒品，處有期徒刑年柒月，扣案如附表三編號1 、3 所示之│
│）  │      物沒收；未扣案如附表四編號28所示之物沒收，如全部或一部不能沒收時，以其│
│    │      財產抵償之；扣案如附表五所示之物沒收銷燬。                            │
│    ├──────────────────────────────────────┤
│    │證據：                                                                      │
│    │被告於警詢、偵訊及本院審理時之自白（見偵查卷(二)第7 至8 、149 頁；本院聲羈卷│
│    │  第5 頁背面；本院卷第14頁、第26頁背面、第53頁背面）。                      │
│    │證人蔡明助於警詢、偵訊時之證述（見偵查卷(一)第46、71、72頁）。              │
│    │扣案如附表三編號1 、3、如附表五所示之物。                                 │
│    │通訊監察譯文1 份（見偵查卷(一)第53頁背面）：                                │
│    ├────┬────────┬────────────────────────┤
│    │聯絡時間│聯絡之對象及電話│聯             絡             內             容 │
│    ├────┼────────┼────────────────────────┤
│    │100 年6 │蔡明助          │蔡明助：我助仔啦，剩350 借一下。                │
│    │月9 日下│（00-0000000）  │張昱玄：厚。                                    │
│    │午3 時23│張昱玄          │蔡明助：我過去啊。                              │
│    │分許    │（0000000000）  │                                                │
└──┴────┴────────┴────────────────────────┘
附表二：
┌──┬────┬────┬───┬───────┬────────────────┐
│編號│轉讓時間│轉讓地點│受讓人│轉  讓  內  容│轉        讓        方        式│
├──┼────┼────┼───┼───────┼────────────────┤
│ 1  │100 年5 │屏東縣屏│凌震宇│無償轉讓重量不│凌震宇以0000000000號行動電話，張│
│（即│月30日晚│東市民享│      │詳之甲基安非他│昱玄以其所有0000000000號行動電話│
│起訴│上8 時12│路11號之│      │命1 次        │，在電話中聯絡轉讓事宜後，由張昱│
│書附│分許    │1       │      │              │玄親自交付甲基安非他命          │
│表編├────┴────┴───┴───────┴────────────────┤
│號29│主文：張昱玄犯藥事法第八十三條第一項之轉讓禁藥罪，處有期徒刑月，扣案如附表│
│）  │      三編號1 、3 所示之物沒收。                                            │
│    ├──────────────────────────────────────┤
│    │證據：                                                                      │
│    │被告於警詢、偵訊及本院審理時之自白（見偵查卷(二)第7 至8 、149 、150 頁；本院│
│    │  聲羈卷第5 頁、第5 頁背面；本院卷第15頁、第26頁背面、第53頁背面）。        │
│    │證人凌震宇於警詢、偵訊時之證述（見偵查卷(一)第103 至104 、118 、119 頁）。  │
│    │扣案如附表三編號1 、3 所示之物。                                          │
│    │通訊監察譯文1 份（見偵查卷(一)第107 頁）：                                  │
│    ├────┬────────┬────────────────────────┤
│    │聯絡時間│聯絡之對象及電話│聯             絡             內             容 │
│    ├────┼────────┼────────────────────────┤
│    │100 年5 │凌震宇          │凌震宇：在忙喔？哪裡？                          │
│    │月30日晚│（0000000000）  │張昱玄：沒啊，在家裡。                          │
│    │上8 時12│張昱玄          │凌震宇：可以過去嗎？                            │
│    │分許    │（0000000000）  │張昱玄：垃圾車在這邊。                          │
│    │        │                │凌震宇：垃圾車在那邊，我從這邊過去約10分鐘。    │
│    │        │                │張昱玄：好。                                    │
│    ├────┼────────┼────────────────────────┤
│    │100 年5 │凌震宇          │張昱玄之配偶：你在樓下喔。                      │
│    │月30日晚│（0000000000）  │凌震宇：對。                                    │
│    │上8 時25│張昱玄之配偶    │張昱玄之配偶：我幫你開門。                      │
│    │分許    │（0000000000）  │                                                │
├──┼────┼────┬───┼───────┬────────────────┤
│編號│轉讓時間│轉讓地點│受讓人│轉  讓  內  容│轉        讓        方        式│
├──┼────┼────┼───┼───────┼────────────────┤
│ 2  │100 年6 │屏東縣屏│凌震宇│無償轉讓重量不│凌震宇以0000000000號行動電話，張│
│（即│月8 日晚│東市民享│      │詳之甲基安非他│昱玄以其所有0000000000號行動電話│
│起訴│上8 時4 │路11號之│      │命1 次        │，在電話中聯絡轉讓事宜後，由張昱│
│書附│分許    │1       │      │              │玄親自交付甲基安非他命          │
│表編├────┴────┴───┴───────┴────────────────┤
│號30│主文：張昱玄犯藥事法第八十三條第一項之轉讓禁藥罪，處有期徒刑月，扣案如附表│
│）  │      三編號2 、3 所示之物沒收。                                            │
│    ├──────────────────────────────────────┤
│    │證據：                                                                      │
│    │被告於警詢、偵訊及本院審理時之自白（見偵查卷(二)第7 至8 、149 、150 頁；本院│
│    │  聲羈卷第5 頁、第5 頁背面；本院卷第15頁、第26頁背面、第53頁背面）。        │
│    │證人凌震宇於警詢、偵訊時之證述（見偵查卷(一)第103 至104 、118 、119 頁）。  │
│    │扣案如附表三編號2 、3 所示之物。                                          │
│    │通訊監察譯文1 份（見偵查卷(一)第106 頁）：                                  │
│    ├────┬────────┬────────────────────────┤
│    │聯絡時間│聯絡之對象及電話│聯             絡             內             容 │
│    ├────┼────────┼────────────────────────┤
│    │100 年6 │凌震宇          │凌震宇：你在厝？                                │
│    │月8 日晚│（0000000000）  │張昱玄：嘿。                                    │
│    │上8 時0 │張昱玄          │凌震宇：我等一下就過去了。                      │
│    │分許    │（0000000000）  │                                                │
│    ├────┼────────┼────────────────────────┤
│    │100 年6 │凌震宇          │凌震宇：我在樓下啦。                            │
│    │月8 日晚│（0000000000）  │                                                │
│    │上8 時4 │張昱玄          │                                                │
│    │分許    │（0000000000）  │                                                │
└──┴────┴────────┴────────────────────────┘
附表三：
┌──┬─────────────┬────────────────────────┐
│編號│品                      名│備                                            註│
├──┼─────────────┼────────────────────────┤
│ 1  │門號0000000000號行動電話1 │被告所有，供犯如附表一、如附表二編號1 所示犯行│
│    │支，含SIM 卡1 枚          │  所用之物。                                    │
│    │                          │已扣案（見偵查卷(二)第87頁），無毒品危害防制條例│
│    │                          │  第19條第1 項「如全部或一部不能沒收時，追徵其價│
│    │                          │  額」之問題。                                  │
├──┼─────────────┼────────────────────────┤
│ 2  │門號0000000000號行動電話1 │被告所有，供犯如附表二編號2 所示犯行所用之物。│
│    │支，含SIM 卡1 枚          │已扣案（見偵查卷(二)第87頁），無毒品危害防制條例│
│    │                          │  第19條第1 項「如全部或一部不能沒收時，追徵其價│
│    │                          │  額」之問題。                                  │
├──┼─────────────┼────────────────────────┤
│ 3  │夾鏈袋                    │被告所有，供犯如附表一、二所示犯行所用之物。  │
│    │                          │已扣案（見偵查卷(二)第87頁），無毒品危害防制條例│
│    │                          │  第19條第1 項「如全部或一部不能沒收時，追徵其價│
│    │                          │  額」之問題。                                  │
└──┴─────────────┴────────────────────────┘
附表四：
┌──┬─────────────┬────────────────────────┐
│編號│品                      名│備                                            註│
├──┼─────────────┼────────────────────────┤
│ 1  │販毒所得新臺幣（下同）500 │如附表一編號1 所示犯行販毒所得。              │
│    │元                        │未扣案。                                      │
├──┼─────────────┼────────────────────────┤
│ 2  │販毒所得500 元            │如附表一編號2 所示犯行販毒所得。              │
│    │                          │未扣案。                                      │
├──┼─────────────┼────────────────────────┤
│ 3  │販毒所得5,500 元          │如附表一編號3 所示犯行販毒所得。              │
│    │                          │未扣案。                                      │
├──┼─────────────┼────────────────────────┤
│ 4  │販毒所得300 元            │如附表一編號4 所示犯行販毒所得。              │
│    │                          │未扣案。                                      │
├──┼─────────────┼────────────────────────┤
│ 5  │販毒所得1,000 元          │如附表一編號5 所示犯行販毒所得。              │
│    │                          │未扣案。                                      │
├──┼─────────────┼────────────────────────┤
│ 6  │販毒所得350 元            │如附表一編號6 所示犯行販毒所得。              │
│    │                          │未扣案。                                      │
├──┼─────────────┼────────────────────────┤
│ 7  │販毒所得300 元            │如附表一編號7 所示犯行販毒所得。              │
│    │                          │未扣案。                                      │
├──┼─────────────┼────────────────────────┤
│ 8  │販毒所得500 元            │如附表一編號8 所示犯行販毒所得。              │
│    │                          │未扣案。                                      │
├──┼─────────────┼────────────────────────┤
│ 9  │販毒所得300 元            │如附表一編號9 所示犯行販毒所得。              │
│    │                          │未扣案。                                      │
├──┼─────────────┼────────────────────────┤
│ 10 │販毒所得500 元            │如附表一編號10所示犯行販毒所得。              │
│    │                          │未扣案。                                      │
├──┼─────────────┼────────────────────────┤
│ 11 │販毒所得400 元            │如附表一編號11所示犯行販毒所得。              │
│    │                          │未扣案。                                      │
├──┼─────────────┼────────────────────────┤
│ 12 │販毒所得300 元            │如附表一編號12所示犯行販毒所得。              │
│    │                          │未扣案。                                      │
├──┼─────────────┼────────────────────────┤
│ 13 │販毒所得300 元            │如附表一編號13所示犯行販毒所得。              │
│    │                          │未扣案。                                      │
├──┼─────────────┼────────────────────────┤
│ 14 │販毒所得500 元            │如附表一編號14所示犯行販毒所得。              │
│    │                          │未扣案。                                      │
├──┼─────────────┼────────────────────────┤
│ 15 │販毒所得300 元            │如附表一編號15所示犯行販毒所得。              │
│    │                          │未扣案。                                      │
├──┼─────────────┼────────────────────────┤
│ 16 │販毒所得350 元            │如附表一編號16所示犯行販毒所得。              │
│    │                          │未扣案。                                      │
├──┼─────────────┼────────────────────────┤
│ 17 │販毒所得300 元            │如附表一編號17所示犯行販毒所得。              │
│    │                          │未扣案。                                      │
├──┼─────────────┼────────────────────────┤
│ 18 │販毒所得350 元            │如附表一編號18所示犯行販毒所得。              │
│    │                          │未扣案。                                      │
├──┼─────────────┼────────────────────────┤
│ 19 │販毒所得350 元            │如附表一編號19所示犯行販毒所得。              │
│    │                          │未扣案。                                      │
├──┼─────────────┼────────────────────────┤
│ 20 │販毒所得400 元            │如附表一編號20所示犯行販毒所得。              │
│    │                          │未扣案。                                      │
├──┼─────────────┼────────────────────────┤
│ 21 │販毒所得350 元            │如附表一編號21所示犯行販毒所得。              │
│    │                          │未扣案。                                      │
├──┼─────────────┼────────────────────────┤
│ 22 │販毒所得300 元            │如附表一編號22所示犯行販毒所得。              │
│    │                          │未扣案。                                      │
├──┼─────────────┼────────────────────────┤
│ 23 │販毒所得400 元            │如附表一編號23所示犯行販毒所得。              │
│    │                          │未扣案。                                      │
├──┼─────────────┼────────────────────────┤
│ 24 │販毒所得500 元            │如附表一編號24所示犯行販毒所得。              │
│    │                          │未扣案。                                      │
├──┼─────────────┼────────────────────────┤
│ 25 │販毒所得400 元            │如附表一編號25所示犯行販毒所得。              │
│    │                          │未扣案。                                      │
├──┼─────────────┼────────────────────────┤
│ 26 │販毒所得300 元            │如附表一編號26所示犯行販毒所得。              │
│    │                          │未扣案。                                      │
├──┼─────────────┼────────────────────────┤
│ 27 │販毒所得400 元            │如附表一編號27所示犯行販毒所得。              │
│    │                          │未扣案。                                      │
├──┼─────────────┼────────────────────────┤
│ 28 │販毒所得350 元            │如附表一編號28所示犯行販毒所得。              │
│    │                          │未扣案。                                      │
└──┴─────────────┴────────────────────────┘
附表五：
┌─────────────────────────────────────────┐
│查獲之第二級毒品                                                                  │
├──┬─────┬──┬──┬──────────────────────────┤
│編號│品      名│數量│單位│備                                        註        │
├──┼─────┼──┼──┼──────────────────────────┤
│ 1  │第二級毒品│1   │包  │第二級毒品甲基安非他命（淨重0.057 公克，取樣0.005 │
│    │甲基安非他│    │    │  公克，餘重0.052 公克）。                          │
│    │命        │    │    │含極微量第二級毒品甲基安非他命殘渣且未析離之外包裝│
│    │          │    │    │  1 個，應併予沒收銷燬。                            │
│    │          │    │    │卷附高雄醫學大學附設中和紀念醫院檢驗報告1 份參照（│
│    │          │    │    │  見本院卷第38頁）。                                │
├──┼─────┼──┼──┼──────────────────────────┤
│ 2  │第二級毒品│1   │包  │第二級毒品甲基安非他命（淨重0.063 公克，取樣0.005 │
│    │甲基安非他│    │    │  公克，餘重0.058 公克）。                          │
│    │命        │    │    │含極微量第二級毒品甲基安非他命殘渣且未析離之外包裝│
│    │          │    │    │  1 個，應併予沒收銷燬。                            │
│    │          │    │    │卷附高雄醫學大學附設中和紀念醫院檢驗報告1 份參照（│
│    │          │    │    │  見本院卷第39頁）。                                │
├──┼─────┼──┼──┼──────────────────────────┤
│ 3  │第二級毒品│1   │包  │第二級毒品甲基安非他命（淨重0.064 公克，取樣0.005 │
│    │甲基安非他│    │    │  公克，餘重0.059 公克）。                          │
│    │命        │    │    │含極微量第二級毒品甲基安非他命殘渣且未析離之外包裝│
│    │          │    │    │  1 個，應併予沒收銷燬。                            │
│    │          │    │    │卷附高雄醫學大學附設中和紀念醫院檢驗報告1 份參照（│
│    │          │    │    │  見本院卷第40頁）。                                │
├──┼─────┼──┼──┼──────────────────────────┤
│ 4  │第二級毒品│1   │包  │第二級毒品甲基安非他命（淨重0.067 公克，取樣0.005 │
│    │甲基安非他│    │    │  公克，餘重0.062 公克）。                          │
│    │命        │    │    │含極微量第二級毒品甲基安非他命殘渣且未析離之外包裝│
│    │          │    │    │  1 個，應併予沒收銷燬。                            │
│    │          │    │    │卷附高雄醫學大學附設中和紀念醫院檢驗報告1 份參照（│
│    │          │    │    │  見本院卷第41頁）。                                │
├──┼─────┼──┼──┼──────────────────────────┤
│ 5  │第二級毒品│1   │包  │第二級毒品甲基安非他命（淨重0.056 公克，取樣0.005 │
│    │甲基安非他│    │    │  公克，餘重0.051 公克）。                          │
│    │命        │    │    │含極微量第二級毒品甲基安非他命殘渣且未析離之外包裝│
│    │          │    │    │  1 個，應併予沒收銷燬。                            │
│    │          │    │    │卷附高雄醫學大學附設中和紀念醫院檢驗報告1 份參照（│
│    │          │    │    │  見本院卷第42頁）。                                │
├──┼─────┼──┼──┼──────────────────────────┤
│ 6  │第二級毒品│1   │包  │第二級毒品甲基安非他命（淨重0.064 公克，取樣0.005 │
│    │甲基安非他│    │    │  公克，餘重0.059 公克）。                          │
│    │命        │    │    │含極微量第二級毒品甲基安非他命殘渣且未析離之外包裝│
│    │          │    │    │  1 個，應併予沒收銷燬。                            │
│    │          │    │    │卷附高雄醫學大學附設中和紀念醫院檢驗報告1 份參照（│
│    │          │    │    │  見本院卷第43頁）。                                │
├──┼─────┼──┼──┼──────────────────────────┤
│ 7  │第二級毒品│1   │包  │第二級毒品甲基安非他命（淨重0.071 公克，取樣0.005 │
│    │甲基安非他│    │    │  公克，餘重0.066 公克）。                          │
│    │命        │    │    │含極微量第二級毒品甲基安非他命殘渣且未析離之外包裝│
│    │          │    │    │  1 個，應併予沒收銷燬。                            │
│    │          │    │    │卷附高雄醫學大學附設中和紀念醫院檢驗報告1 份參照（│
│    │          │    │    │  見本院卷第44頁）。                                │
├──┼─────┼──┼──┼──────────────────────────┤
│ 8  │第二級毒品│1   │包  │第二級毒品甲基安非他命（淨重0.149 公克，取樣0.005 │
│    │甲基安非他│    │    │  公克，餘重0.144 公克）。                          │
│    │命        │    │    │含極微量第二級毒品甲基安非他命殘渣且未析離之外包裝│
│    │          │    │    │  1 個，應併予沒收銷燬。                            │
│    │          │    │    │卷附高雄醫學大學附設中和紀念醫院檢驗報告1 份參照（│
│    │          │    │    │  見本院卷第45頁）。                                │
├──┼─────┼──┼──┼──────────────────────────┤
│ 9  │第二級毒品│1   │包  │第二級毒品甲基安非他命（淨重0.138 公克，取樣0.005 │
│    │甲基安非他│    │    │  公克，餘重0.133 公克）。                          │
│    │命        │    │    │含極微量第二級毒品甲基安非他命殘渣且未析離之外包裝│
│    │          │    │    │  1 個，應併予沒收銷燬。                            │
│    │          │    │    │卷附高雄醫學大學附設中和紀念醫院檢驗報告1 份參照（│
│    │          │    │    │  見本院卷第46頁）。                                │
└──┴─────┴──┴──┴──────────────────────────┘
附表六：
┌──┬─────────────┬────────────────────────┐
│編號│品                      名│備                                            註│
├──┼─────────────┼────────────────────────┤
│ 1  │安非他命吸食器1 組        │與本案犯行無關之物。                            │
├──┼─────────────┼────────────────────────┤
│ 2  │分裝器1 支                │與本案犯行無關之物。                            │
└──┴─────────────┴────────────────────────┘
以上正本證明與原本無異。
如不服本判決應於收受判決後10日內向本院提出上訴書狀，並
應敘述具體理由；其未敘述上訴理由者，應於上訴期間屆滿後
20日內向本院補提理由書（均須按他造當事人之人數附繕本）
「切勿逕送上級法院」。
中    華    民    國   100    年    12    月    15    日
                                書記官  劉淑蓉
附錄本案論罪科刑之法條：
毒品危害防制條例第4條第2項、藥事法第83條第1項
毒品危害防制條例第4條
製造、運輸、販賣第一級毒品者，處死刑或無期徒刑；處無期徒
刑者，得併科新臺幣 2 千萬元以下罰金。
製造、運輸、販賣第二級毒品者，處無期徒刑或 7 年以上有期
徒刑，得併科新臺幣 1 千萬元以下罰金。
製造、運輸、販賣第三級毒品者，處 5 年以上有期徒刑，得併
科新臺幣 7 百萬元以下罰金。
製造、運輸、販賣第四級毒品者，處 3 年以上 10 年以下有期
徒刑，得併科新臺幣 3 百萬元以下罰金。
製造、運輸、販賣專供製造或施用毒品之器具者，處 1 年以上
7 年以下有期徒刑，得併科新臺幣 1 百萬元以下罰金。
前五項之未遂犯罰之。
藥事法第83條
明知為偽藥或禁藥，而販賣、供應、調劑、運送、寄藏、牙保、
轉讓或意圖販賣而陳列者，處 7 年以下有期徒刑，得併科新臺
幣 5 百萬元以下罰金。
犯前項之罪，因而致人於死者，處 7 年以上有期徒刑，致重傷
者，處 3 年以上 12 年以下有期徒刑。
因過失犯第 1 項之罪者，處 2 年以下有期徒刑、拘役或科新臺
幣 30 萬元以下罰金。
第 1 項之未遂犯罰之。